臺灣新竹地方法院刑事判決　　　　　　　 94年度易字第437號
公　訴　人　臺灣新竹地方法院檢察署檢察官
被　　　告　戊○○
上列被告因竊盜案件，經檢察官提起公訴（九十四年度偵字第二
五九二號）及同署檢察官、臺灣苗栗地方法院檢察署檢察官分別
移送併案審理（九十四年偵字第三三七四號、第三三二三號），
本院裁定進行簡式審判程序，判決如下：
    主  文
戊○○共同連續攜帶兇器竊盜，處有期徒刑捌月。
扣案之鐵撬壹把沒收。
    事  實
一、戊○○因欠缺金錢使用，單獨或夥同丁○○（另案審結）共
    同基於意圖為自己不法所有之概括犯意，連續於下列時地行
    竊：
（一）於民國九十四年二月至三月間某日，與丁○○共乘車號Ｊ
      Ｋ─六一二一號自用小貨車，行經新竹市○○○路牛埔橋
      頭客雅溪整治工程工地時，見圍柵工地之大門未關，工地
      內散放施工用之鋼筋無人看管，乘無人注意之際，將上開
      小貨車直接駛入工地內，共同徒手協力將鋼筋搬上貨車之
      方式，竊取乙○○管領之鋼筋約一百至三百公斤，得手後
      ，將竊得之鋼筋轉賣給不知情之資源回收業者，所得款項
      則平分花用。
（二）於上開日期後隔幾日，復與丁○○共乘上開小貨車，再次
      行經上址客雅溪整治工程工地時，發現該工地大門仍然未
      關，工地內依舊散放施工用之鋼筋無人看管，乘無人注意
      之際，將小貨車駛入工地內，共同徒手協力將鋼筋搬上貨
      車之同一方式，共同竊取乙○○管領之鋼筋約一百至三百
      公斤，得手後，將竊得之鋼筋賣給不知情之資源回收業者
      ，所得款項亦平分花用。
（三）於九十四年四月二十四日上午十時許，與丁○○共同騎乘
      機車行經苗栗縣竹南鎮○○路與大埔街口「萊爾富」超商
      前，見甲○○所有之ＪＳＦＣＯ牌電動踏板車停在路邊無
      人看管，乘無人注意之際，由戊○○在旁把風，丁○○持
      其所有，長約十公分，客觀上足以對人之生命、身體構成
      威脅，可供兇器使用之螺絲起子一支（未扣案），以該支
      螺絲起子撬開電動踏板車龍頭鎖，扭轉起子開啟電源之方
      式，竊取該部電動踏板車，得手後，由丁○○負責保管，
      嗣丁○○私下將該部電動踏板車出賣予不知情之李威逸。
      其後警方於同年五月六日，持臺灣新竹地方法院檢察署檢
      察官開具之拘票，在新竹市○○路四二八號及延平路二段
      一四八一之三號二處分別拘提丁○○、戊○○後，循線查
      獲其等竊盜鋼筋及電動踏板車之犯行。
（四）於九十四年八月二十五日下午三時許，單獨駕駛車號Ｒ三
      ─七七二六號自用小客車前往苗栗縣竹南鎮崎頂海水浴場
      內，見該海水浴場之消防蓄水池覆蓋白鐵蓋而無人看管，
      乘無人注意之際，持其所有，客觀上足以對人之生命、身
      體構成威脅，可供兇器使用之鐵撬一把，以該支鐵撬撬開
      白鐵蓋之方式，竊取丙○○管領之白鐵蓋一個，得手後，
      將白鐵蓋放在其駕駛之上開小客車後座，欲將之賣給資源
      回收業者牟利，惟其於同日下午四時許，駕車行經苗栗縣
      竹南鎮○○路時，為警方發現其行跡可疑，經加以攔檢後
      查獲上情，並扣得鐵撬一把。
二、案經新竹市警察局第一分局報請臺灣新竹地方法院檢察署檢
    察官偵查起訴及同署檢察官與臺灣苗栗地方法院檢察署檢察
    官移送併案審理。
    理  由
一、本件被告戊○○所犯竊盜罪，非為死刑、無期徒刑、最輕本
    刑為三年以上有期徒刑之罪或高等法院管轄第一審案件，其
    於本院準備程序進行中，先就被訴事實為有罪之陳述，本院
    認為符合刑事訴訟法第二百七十三條之一之規定，裁定進行
    簡式審判程序，先予敘明。
二、上述事實，業經被告戊○○於本院審理時坦白承認，核與共
    同被告丁○○供述夥同被告於上述時地竊取鋼筋及電動踏板
    車、被害人乙○○供述工地鋼筋遭竊、被害人甲○○供述電
    動踏板車遭竊、被害人丙○○供述白鐵蓋遭竊等情節大致相
    符，並有被害人甲○○提出之ＪＳＦＣＯ牌電動踏板車出貨
    單一紙、被害人甲○○、丙○○出具之贓物認領保管單共二
    紙、警方查獲被告上開竊盜行為後拍攝之相片共十一張及扣
    案之鐵撬一把在卷可資佐證，足見被告之自白與事實相符，
    堪以採信，事證明確，被告竊盜之犯行應可認定。
三、按刑法第三百二十一條第一項第三款之攜帶兇器竊盜罪，係
    以行為人攜帶兇器竊盜為加重條件，此所謂兇器，其種類並
    無限制，凡客觀上足對人之生命、身體構成威脅，具有危險
    性之兇器均屬之。本件被告持以行竊使用之螺絲起子與鐵撬
    ，足以撬開電動車龍頭鎖或覆蓋妥當之白鐵蓋，可見該等物
    品質地堅硬，持之毆擊，足以對人之生命、身體構成威脅，
    均為兇器之一種。是核被告於上開事實（三）、（四）之行
    為，均係犯刑法第三百二十一條第一項第三款之攜帶兇器竊
    盜罪。其於上開事實一（一）、（二）之行為，均係犯刑法
    第三百二十條第一項之普通竊盜罪。其於上開事實一（一）
    、（二）、（三）行竊時，與丁○○有犯意之聯絡及行為之
    分擔，均為共同正犯。其先後四次竊盜之行為，時間緊接，
    觸犯基本構成要件相同之罪名，顯係基於概括犯意反覆為之
    ，為連續犯，應從一情節較重即事實一（三）之攜帶兇器竊
    盜罪處斷，並加重其刑。檢察官固認被告上開事實一（三）
    之竊盜行為，係犯刑法第三百二十條第一項之普通竊盜罪，
    然被告與丁○○共持約十公分之螺絲起子竊盜電動踏板車一
    節，業經被告於本院審理時供陳明確，而其等持以行竊之螺
    絲起子為兇器之一種，已如前述，檢察官認被告此部分所為
    ，係犯刑法第三百二十條第一項之普通竊盜罪，顯有誤會，
    惟檢察官起訴被告竊盜電動踏板車之犯罪事實與本院認定之
    犯罪事實同一，茲就該部分變更檢察官所引應適用之法條，
    改依刑法第三百二十一條第一項第三款之攜帶兇器竊盜罪處
    斷。又公訴意旨固僅論及被告於事實一（一）、（二）、（
    三）竊盜之行為，然臺灣苗栗地方法院檢察署檢察官移送併
    案被告於事實一（四）之竊盜犯行，與已起訴部分有連續犯
    之裁判上一罪關係，已如前述，本院自應併予裁判。至臺灣
    新竹地方法院檢察署檢察官以九十四年偵字第三三二三號移
    送併案審理部分，與同署檢察官起訴之犯罪事實同一，本院
    亦可併予裁判。爰審酌被告曾因施用毒品案件，經裁定送觀
    察勒戒處分執行完畢、因欠缺金錢使用而行竊之犯罪動機與
    目的、攜帶兇器行竊之手段危害性較大、竊得財物價值不高
    ，造成被害人損害之程度非重及坦認犯行之犯罪後態度等一
    切情狀，量處如主文所示之刑。扣押在案之鐵撬一把，為被
    告所有供本件竊盜犯行所用之物，業經被告供明在卷，應依
    刑法第三十八條第一項第二款之規定宣告沒收。至被告行竊
    電動踏板車所用之螺絲起子一支，雖為共犯丁○○所有之物
    ，然該支螺絲起子並未扣案，亦無證據證明現尚存在，為避
    免執行困難，爰不併予宣告沒收。
據上論斷，應依刑事訴訟法第二百七十三條之一、第二百九十九
條第一項前段、第三百條，刑法第二十八條、第五十六條、第三
百二十一條第一項三款、第三十八條第一項第二款，判決如主文
。
本案經檢察官傅伊君到庭執行職務
中　　華　　民　　國　九十四　年　　九　　月　三十　　日
                  刑事第六庭    法　官  林昌義
以上正本證明與原本無異。
如不服本判決，應於判決送達後10日內向本院提出上訴狀 (應附
繕本 )，上訴於臺灣高等法院。
中　　華　　民　　國　九十四　年　　九　　月　三十　　日
                                書記官  江靜玲
附錄本判決論罪科刑法條全文：
刑法第三百二十一條：
犯竊盜罪而有左列情形之一者，處六月以上、五年以下有期徒刑
：
一  於夜間侵入住宅或有人居住之建築物、船艦或隱匿其內而犯之
    者。
二  毀越門扇、牆垣或其他安全設備而犯之者。
三  攜帶兇器而犯之者。
四  結夥三人以上而犯之者。
五  乘火災、水災或其他災害之際而犯之者。
六  在車站或埠頭而犯之者。
前項之未遂犯罰之。
